臺灣雲林地方法院刑事判決　　　　　　　　　　　　九十三年度交簡上字第二九號
　　上　訴　人　臺灣雲林地方法院檢察署檢察官
　　被　　　告　乙○○
右列被告因過失傷害案件，上訴人不服本院斗六簡易庭中華民國九十三年八月三十日
九十三年度六交簡字第一一二號刑事簡易判決（聲請簡易判決處刑書案號：九十三年
度偵字第一三０六號），提起上訴，本院第二審合議庭判決如左：
    主  文
上訴駁回。
乙○○緩刑貳年。
    事實及理由
壹、構成犯罪事實：
一、乙○○於民國九十二年十一月四日凌晨，在雲林縣斗六市○○路十九號飲用酒類
    後，呼氣酒精濃度已達每公升０˙五九毫克以上，呈酒醉狀態，不能安全駕駛動
    力交通工具，猶仍於同日凌晨五點多，駕駛車號ＤＪ－五八二三號自小客車，沿
    雲林縣斗南鎮○○路○段由北往南行駛（公共危險罪部分另經檢察官為緩起訴處
    分確定）。於同日凌晨五時三十八分許，乙○○駕車行經斗南鎮○○路○段與該
    路段九十二巷交岔路口時，乙○○本應注意車前狀況，隨時採取必要安全措施，
    且駕駛人飲酒後吐氣所含酒精濃度超過每公升０˙二五毫克者，本不得駕駛車輛
    ，而依當時情況，天候晴、路面乾燥無缺陷、無障礙物、視距良好，別無不能注
    意之情事，乙○○竟疏未注意，於車內彎身撿拾行動電話之際，車輛卻仍保持慢
    速前進之狀態，適有甲○○騎乘腳踏車自該路段九十巷右轉出來，亦沿延平路二
    段由北往南前進，乙○○因上開不注意，其車輛車頭撞擊甲○○腳踏車後側，甲
    ○○人車倒地，其頭部碰撞乙○○之自小客車，受有頭部外傷之傷害。乙○○於
    肇事後，在偵查機關知悉犯人前，即向警方自首犯罪，並靜候裁判。
二、案經甲○○告訴雲林縣警察局斗南分局報告臺灣雲林地方法院檢察署檢察官偵查
    後聲請簡易判決處刑。
貳、認定犯罪事實所憑之證據及理由：
一、告訴人甲○○之警詢筆錄，及其於審判中之指訴：證明車禍及受傷經過。
二、告訴人之驗傷診斷證明書：證明告訴人於九十二年十一月四日受有頭部外傷，於
    該日至醫院急診，治療後當日離院。
三、警方製作之被告酒精測定單據：證明九十二年十一月四日早上六點十一分，被告
    為警施以吐氣酒精濃度檢測，達每公升０˙五九毫克。
四、道路交通事故現場圖、現場照片、車輛照片、腳踏車照片：證明肇事地點、車輛
    碰撞位置、路況等情形。
五、道路交通事故調查報告表：證明當時路況，天候晴、路面乾燥無缺陷、無障礙物
    ，視距良好，並無不能注意之情事。
六、被告於本院審理中之自白，及其於警詢、檢察官面前之供述筆錄。
七、按駕駛人應注意車前狀況，隨時採取必要之安全措施；又駕駛人酒後吐氣所含酒
    精濃度超過每公升０˙二五毫克者，不得駕車，道路交通安全規則第九十四條第
    三項、第一百十四條第二款分別定有明文。被告身為駕駛人，自負有上開義務。
    又依當時情況，並無不能注意之情事，前已敘明，被告竟疏未注意而肇事，其有
    過失甚明。告訴人所受之傷勢與被告之過失間，有相當因果關係，亦足堪認定。
、論罪科刑之理由：
一、被告所為，係犯刑法第二百八十四條第一項前段之過失傷害罪。被告酒醉駕車肇
    事致人受傷，依據道路交通管理處罰條例第八十六條第一項加重其刑。被告於肇
    事後，偵查機關知悉犯人前，向警方自首其為肇事者之事實，有交通肇事案件自
    首情形查詢表一紙在卷可參，被告自首犯罪，依刑法第六十二條前段減輕其刑，
    並先加後減。
二、原審依據上開事證，適用上開法條，及刑法第四十一條第一項前段、罰金罰鍰提
    高標準條例第一條前段、第二條之規定，量處被告拘役五十日，並諭知易科罰金
    之折算標準。經本院第二審合議庭審酌：被告犯後坦白犯行，且與告訴人達成民
    事損害賠償之和解，有和解書一份在卷可參，告訴人亦表示願意原諒被告，足認
    被告犯後態度良好；被告從事電機工作，每月收入約新臺幣三、四萬元，有正當
    工作，固定收入；由本件肇事情況堪認被告過失情節非屬甚鉅，告訴人所受之傷
    勢亦不是相當之重，及其他一切情狀，認原審認事用法及量刑均屬合法妥適。檢
    察官上訴指原判決量刑過輕，為無理由，應予駁回。被告前未曾受有期徒刑以上
    刑之宣告，有臺灣高等法院被告全國前案紀錄表在卷可憑，其犯罪後已知悔悟，
    本院認其經此教訓後，當益知警惕，信無再犯之虞，因認其所宣告之刑，以暫不
    執行為適當，併予宣告緩刑二年，以勵自新。
肆、應適用之法律：
一、程序法方面：刑事訴訟法第四百五十五條之一第三項、第三百六十八條。
二、實體法方面：除原審刑事簡易判決所引用之上開法條外，另補充刑法第七十四條
    第一款。
中      華      民      國      九十三    年    十二    月    二十七    日
                                        臺灣雲林地方法院刑事第一庭
                審判長法  官  康樹正
                                                  法  官  楊欣怡
                                                  法  官  侯廷昌
右正本證明與原本無異。
不得上訴。
                                                  書記官  馮善詮
中      華      民      國      九十三    年    十二    月    二十七    日
附錄法條：刑法第二百八十四條第一項
中華民國刑法第二百八十四條
 (過失傷害罪)
因過失傷害人者，處六月以下有期徒刑、拘役或五百元以下罰金，致重傷
者，處一年以下有期徒刑、拘役或五百元以下罰金。
從事業務之人，因業務上之過失傷害人者，處一年以下有期徒刑、拘役或
一千元以下罰金，致重傷者，處三年以下有期徒刑、拘役或二千元以下罰
金。
